【裁判字號】    99,聲,4488
【裁判日期】    991122
【裁判案由】    聲請準抗告
【裁判全文】
臺灣臺中地方法院刑事裁定              99年度聲字第4488號
聲  請  人  陳青勇
即  被  告
選任辯護人  賴淑惠律師
            蔡本勇律師
上列被告因貪污治罪條例案件（本院99年度訴字第2958號），不
服本院承辦案件審判長兼受命法官於民國99年11月2日所為之禁
止接見、通信處分，聲請撤銷，本院裁定如下：
    主    文
聲請駁回。
    理    由
一、聲請意旨略以：聲請人即被告陳青勇因涉嫌貪污治罪條例案
    件，經鈞院99年度訴字第2958號案審理中。被告於偵查中自
    白犯罪事實；且偵查中，檢察官已傳喚證人方聰憲、羅一明
    、詹琬琪、林祺崴、余瑞香到庭證述，其證述與調查局所製
    作筆錄相符；被告並未就上開證人之偵查筆錄、調查筆錄否
    證其證據能力，且該證人等人之陳述與事實相符。被告就事
    實之陳述毫無隱暪，無共犯涉案或在逃之情事。民國99年11
    月2日準備程序時，被告對事實陳述部分，並未有與偵查筆
    錄、調查筆錄不同，亦未對卷內證人筆錄否認其證明力或其
    陳述之事實，僅就其行為是否構成貪污治罪條例第5條第1項
    第3款之罪名，提出質疑。被告認為其雖然犯罪，但犯罪行
    為不應構成起訴書所載之罪名，該部分應為法律適用之意見
    ，無所謂翻供。然被告既未傳喚證人，亦未否認卷內全部證
    人於偵查筆錄、調查筆錄所記載之證述，如何有勾串證人及
    湮滅偽造證據之虞？該禁止接見、通信之處分顯屬違法不當
    。請求撤銷禁止接見、通信之處分等語。
二、經查：
（一）本件被告經本院審判長兼受命法官於99年10月8日檢察官
      起訴移送審理而訊問後，被告為認罪之表示，而認其犯罪
      嫌疑重大，且有刑事訴訟法第101條第1項第1、3款之情形
      ，有羈押之必要，裁定予以羈押；後於99年11月2日進行
      準備程序時，被告變更認罪之表示，審判法兼受命法官認
      有職權傳喚證人方聰憲、羅一明、詹琬琪、林祺崴、余瑞
      香、李秀玲到庭訊問之必要，並認被告有與上開證人串證
      之虞，裁定自99年11月2日起有禁止接見、通信之必要，
      而予以禁見等情，經本院調閱99年度訴字第2958號案件卷
      宗核閱屬實，並有訊問筆錄及押票影本各2份在卷可稽。
（二）本件被告於99年11月2日準備程序中，係否認其有犯罪，
      而非如聲請狀中所載，僅爭執被告之行為，係構成貪污治
      罪條例第5條第1項第3款或第6條第1項第5款之罪名。而被
      告雖承認收到廠商所給付之款項，部分是其主動要求，部
      分是廠商主動交付的，並均使用於校務支出上等語。但被
      告主動要求時，有無明示或暗示被告可運用之職務，使廠
      商為避免不必要之麻煩或刁難，而交付金錢？廠商主動交
      付金錢之前，基於何動機？有無直接或間接感受到來自被
      告之職務影響？事關被告有無構成犯罪及罪名，均有待傳
      喚證人方聰憲、羅一明、詹琬琪、林祺崴、余瑞香到庭訊
      問以釐清，必要時尚需與被告對質。另被告有無因校務支
      出不足之動機，而收取廠商所交付之金錢的必要？何以不
      開立收據並存入專戶？所收取之金錢，是否均使用於校務
      支出上？亦涉及被告罪名之成立與否，有待傳喚中平國中
      會計主任李秀玲到庭訊問以釐清。故如未予禁止被告接見
      、通信，恐與上開證人有串證之虞。
（三）綜上所述，被告經本院審判長兼受命法官訊問後，依檢察
      官起訴所提出之事證，堪認被告涉犯貪污治罪條例第5條
      第1項第3款之罪嫌，確屬重大，有事實足認為有勾串證人
      之虞。本院審判長兼受命法官基於遂行審判之必要性，對
      被告為禁止接見、通信之處分，為有理由。被告聲請撤銷
      原禁見之處分，並無理由，應予駁回。
三、依刑事訴訟法第416條第4項、第412條，裁定如主文。
中    華    民    國    99    年    11    月    22    日
                刑事第二庭  審判長法  官  鄭永玉
                                  法  官  陳得利
                                  法  官  施慶鴻
上正本證明與原本無異。
不得抗告。
                                  書記官  許清源
中    華    民    國    99    年    11    月    22    日

司法院資訊處製作；財團法人民間司法改革基金會備份。
